臺灣臺南地方法院臺南簡易庭民事裁定
111年度南簡補字第210號
抗  告  人
即  原  告  李元榆  
訴訟代理人  林怡君律師
相  對  人
即  被  告  蕭秀春  


上列抗告人與相對人間債務人異議之訴事件，抗告人對於本院民
國111年8月25日所為之裁定，提起抗告，本院裁定如下：
    主  文
原裁定廢棄。
本件訴訟標的價額核定為新臺幣130,000元，應徵第一審裁判費
新臺幣1,330元，由抗告人於本裁定送達後10日內繳納。
抗告費用由抗告人負擔。
    理  由
一、抗告意旨略以：緣抗告人與相對人之債務清償強制執行事件
    ，向本院提起債務人異議之訴，並經本院以111南簡補字第2
    10號裁定核定訴訟標的金額為新臺幣（下同）838,400元。
    惟原告已具狀變更本件聲明為：「㈠本院111年度司執字第57
    360號清償債務之強制執行程序，於超過738,400元部分，應
    予撤銷。㈡訴訟費用由被告負擔。」，又按「核定訴訟標的
    之價額，以起訴時之交易價額為準；無交易價額者，以原告
    就訴訟標的所有之利益為準。」民事訴訟法第77條之1第2項
    定有明文。循此，本件原告就訴訟標的所有之利益為本院11
    1年度司執字第57360號強制執行程序超過738,400元部分即1
    30,000元（計算式：838,400-738,400=130,000），是本件
    訴訟標的價額應核定為130,000元，爰依法提起抗告等語。
二、按原法院或審判長認抗告為有理由者，應撤銷或變更原裁定
    。民事訴訟法第490 條第1 項定有明文。查本件抗告人與相
    對人間債務人異議之訴事件，因抗告人減縮聲明為：「本院
    111年度司執字第57360號清償債務之強制執行程序，於超過
    738,400元部分，應予撤銷。」，本件訴訟標的價額金額核
    定為130,000元，應後收第一審裁判費1,330元。
三、原裁定核定本件訴訟標的價額838,400元，尚有未洽，抗告
    意旨指摘原裁定不當，為有理由，應由本院將原裁定關於核
    定訴訟標的價額部分廢棄，並另核定訴訟標的價額如主文第
　　 2項所示，併諭知抗告人繳納之第一審裁判費及繳納期間。
    又本件係因抗告人減縮聲明致訴訟標的價額有變更，是本件
    抗告雖有理由，仍應由抗告人負擔抗告費用，併為說明。
四、據上論結，本件抗告為有理由，爰依民事訴訟法第95條、第
    81條第1款、第490條第1項，裁定如主文。
中　　華　　民　　國　　111 　年　　9 　　月　　14　　日
                    臺南簡易庭 法   官　張麗娟
以上正本係照原本作成
如不服本裁定關於核定訴訟標的價額部分，應於送達後10日內向
本院提出抗告狀，並繳納抗告費新臺幣1000 元；其餘關於命補
裁判費部分，不得抗告。 
中　　華　　民　　國　　111 　年　　9 　　月　　14　　日
                                書記官　曾怡嘉